【裁判字號】    95,交聲,114
【裁判日期】    950626
【裁判案由】    違反道路交通管理處罰條例聲明異議
【裁判全文】
臺灣苗栗地方法院交通事件裁定      95年度交聲字第114號
    原處分機關 交通部公路總局新竹區監理所苗栗監理站
    異  議  人
    即受處分人  甲○○
上列異議人因違反道路交通管理處罰條例事件，對於交通部公路
總局台北區監理苗栗監理站所於中華民國95年3 月15日以竹監苗
字第裁54-Z00000000號所為之處分〔原舉發案號：內政部警政署
國道公路警察局95年1 月4 日公警局交字第Z00000000 號〕，聲
明異議，本院裁定如下：
    主  文
異議駁回。
    理  由
一、按汽車行駛於高速公路或設站管制之道路，而不遵管制之規
    定者，處汽車駕駛人3,000 元以上6,000 元以下罰鍰；汽車
    駕駛人有上述情事者，除依原條款處罰鍰外，並予記點一點
    ，道路交通管理處罰條例第33條第1 項、第63條第1 項第1
    款分別定有明文。又汽車行駛高速公路，應依速限標誌指示
    ，高速公路交通管制規則第5 條前段，亦規定甚明。
二、本件原處分機關係以異議人甲○○於民國95年1 月4 日凌晨
    3 時19分，駕駛車牌號碼072 ─HK號營業貨用曳引車，在國
    道一號高速公路北上49.3公里（南崁北上出口匝道），在限
    速40公里路段，因肇事後發現在限速40公里之處，以時速
    100 公里行駛，有超速60公里之舉發違規事實，乃依上開道
    路交通管理處罰條例第33條第1 項、第63條第1 項第1 款之
    規定，裁決(1)「罰鍰新台幣3 千元整，並依第63條第1 項記
    違規點數1 點。罰鍰限於95年4 月14日前繳送。」、「上開
    罰鍰逾期不繳送之處分：(1)自95年4 月15日起加倍罰鍰為新
    台幣6 千元，並限於95年4 月29日繳納。(2)加倍罰鍰於95
    年4 月29日前繳納，逾期仍不繳納者，依法強制執行。
三、異議意旨略以：異議人超速案件，實際發生時間接近凌晨4
    點，但執勤員警以3時19分作為違規時間，與實際發生時間
    、地點不符，故提出聲明異議云云。
四、查異議人於上開時間，駕駛上開營業貨用曳引車，在上開高
    速公路段，因於限速40里之路段，以100 公里之速度行駛，
    超速60公里，因肇事經警掣單舉發之違規事實，有內政部警
    政署國道公路警察局95年1 月4 日公警局交字第Z00000000
    號違反道路交通管理是件通知單影本1 紙附卷可稽，復經該
    局中壢小隊警員李長賡製作道路交通事故談話紀錄表，異議
    人於該警員詢問時確實答稱：肇事時間為95年1 月4 日3 時
    19 分 ，在國道一號公路49公里300 公尺北向車道，當時每
    小時時速100 公里，第1 次撞擊部位於尾車左後輪肇事等情
    無誤，有該局95年6 月7 日公警一交字第0950170872號函附
    國道公路警察局道路交通事故談話紀錄表2 紙在卷可證，而
    上開談話紀錄表上亦有異議人之親自簽名可證，當時亦不見
    任何有關上開車輛時速之爭執，因此異議人事後提出此爭點
    ，顯有事後卸責之嫌：又異議人亦自稱確實有事故發生，只
    是時間接近4 點，然上開肇事的時間之發生係在凌晨3 點至
    4 點間，應與事實相符，而本案係處罰超速，重點在駕駛車
    輛超過規定之時速，不在肇事時間係3 時19分或4 時，因此
    異議人的答辯並不影響其超速之違規事實。又異議人所提出
    之行車紀錄器，未見有經任何正式機構之鑑定，並加以解讀
    ，復未提出對於行車紀錄器檢驗合格之證明，因此尚難認定
    為異議人有利之證據，從而，本院經查既無任何證據足資證
    明員警有捏造事實違法取締之情事，則執勤員警本其維護交
    通秩序、安全職責所為之舉發，自應受到合法、正確之推定
    。是本件事證明確，異議人駕車於上開路段超速行駛之違規
    行為之事實，洵堪認定，原處分機關依據道路交通管理處罰
    條例第33第1 項、第63條第1 項及違反道路交通管理事件統
    一裁罰基準表之規定，汽車駕駛人超過規定之最高時速滿20
    公里以上，於期限內聽候裁決，裁處異議人罰鍰新台幣3,
    000 元，並記違規點數1 點，核無違誤，本件異議為無理由
    ，應予駁回。
五、據上論斷，應依道路交通案件處理辦法第19條，裁定如主文
    。
中    華    民    國    95    年    6     月    26    日
                    交通法庭    法  官  張珈禎
上正本證明與原本無異。
如不服本裁定應於送達後5日內向本院提出抗告狀。
                                書記官  黃雅琦
中    華    民    國    95    年    6     月    26    日


司法院資訊處製作；財團法人民間司法改革基金會備份。
